【裁判字號】    95,易更(一),6
【裁判日期】    950616
【裁判案由】    竊盜
【裁判全文】
臺灣臺北地方法院刑事判決      九十五年度易更(一)字第六號
公  訴  人  臺灣臺北地方法院檢察署檢察官
被      告  乙○○
                    （即臺北縣新店市戶政事務所）
                    （現另案於臺灣嘉義監獄執行中）
上列被告因竊盜案件，經檢察官聲請簡易判決處刑（九十四年度
偵字第九六０三號），本院判決免訴後（九十四年度易字第一七
九五號），經檢察官提起上訴，由臺灣高等法院以九十五年度上
易字第四七八號判決撤銷原判決發回本院，被告於本院準備程序
中就被訴事實為有罪之陳述，經告以簡式審判之旨，並聽取當事
人之意見後，本院合議庭裁定由受命法官獨任進行簡式審判程序
審理後，判決如下：
    主  文
乙○○竊盜，處有期徒刑陸月，如易科罰金，以佰元折算壹日
。
    事  實
一、乙○○於民國九十三年六月十四日下午二時許，在臺北市○
    ○○路七０號前，見甲○○所有車牌號碼ＳＮ七－四九三號
    輕機車停放該處（由甲○○出借女友姜明岑使用），且疏未
    取下機車鑰匙，因認有機可趁，竟臨時起意，意圖為自己不
    法之所有，而基於竊盜之犯意，徒手竊取該車而騎乘以供代
    步，嗣於同月十八日下午四時二十分許，乙○○騎乘該車並
    搭載不知情之陳春福，在臺北縣中和市○○路七十七號前為
    警查獲，始悉上情。
二、案經臺北縣政府警察局中和分局報告臺灣板橋地方法院檢察
    署檢察官呈請臺灣高等法院檢察署檢察長令轉臺灣臺北地方
    法院檢察署檢察官聲請簡易判決處刑，本院認不宜以簡易判
    決處刑，改依通常程序審理，本院判決免訴後，經臺灣高等
    法院撤銷原判決發回本院，本院合議庭依乙○○於準備程序
    進行中為有罪之陳述，裁定由受命法官獨任進行簡式審判程
    序審理。
    理  由
一、訊據被告乙○○於偵審中對上開犯罪事實均坦承不諱（見本
    院卷第二五至二七頁、臺灣臺北地方法院檢察署九十四年偵
    字第九六０三號卷第十三頁），核與被害人姜明岑於警詢時
    指訴之被害情節大致相符（見臺灣板橋地方法院檢察署九十
    三年偵字第一０一九三號卷第十七頁），且經證人陳春福於
    警詢時證稱：失竊機車是被告騎乘，伊不知道是贓車等語在
    卷（同前揭偵查卷第十五、十六頁），此外，並有贓物領據
    附卷可資佐證（同前揭偵查卷第二一頁），足認被告前揭任
    意性之自白確與事實相符，故本件事證明確，被告竊盜犯行
    堪予認定，應依法論科。
二、核被告所為，係犯刑法第三百二十條第一項之竊盜罪。爰審
    酌被告因缺乏代步工具而為本件犯行、所竊得機車之價值、
    其犯罪之目的、手段、所生危害，及其犯後尚能坦承犯行而
    態度良好等一切情狀，量處如主文所示之刑，並諭知易科罰
    金之折算標準，以資懲儆。
三、末查，被告前雖另因竊盜案件，經臺灣板橋地方法院檢察署
    檢察官向臺灣板橋地方法院提起公訴，並經該法院以九十三
    年訴字第一一三三號為第一審判決而量處有期徒刑二年，嗣
    被告提起上訴而由臺灣高等法院分案為九十四年度上訴字第
    一００一號竊盜案件，然被告嗣後撤回上訴而判決確定，有
    臺灣板橋地方法院九十三年訴字第一一三三號刑事判決及臺
    灣高等法院被告前案紀錄表在卷可稽，然本院審酌，被告就
    前揭論罪科刑之九十三年六月十四日竊取機車之經過，於九
    十四年六月十日偵訊時業已供承：本件機車竊盜犯行，係另
    行臨時起意為之，伊於侵入住宅竊盜（即臺灣板橋地方法院
    上開刑事判決所審理之犯行）之際，並未預知將來本件（竊
    取機車）犯行等語明確（見臺灣臺北地方法院檢察署九十四
    年偵字第九六０三號卷第十三頁），且被告於本院審理時亦
    供稱：機車鑰匙是本來就插在機車上，伊是看到機車上有鑰
    匙，才臨時起意把機車騎走等語詳實（見本院卷第二十五反
    頁），故被告係臨時起意而犯本件，業臻明確。再按，刑法
    第五十六條連續犯之所謂出於概括犯意，必須其多次犯罪行
    為自始均在一個預定犯罪計劃以內，出於主觀上始終同一犯
    意之進行，若中途另有新犯意發生，縱所犯為同一罪名，究
    非連續其初發的意思，即不能成立連續犯（最高法院七十五
    年臺上字第六三五號、七十年臺上字第六二九六號判例意旨
    參照）。查臺灣板橋地方法院九十四年度訴字第一一三三號
    判決業於九十四年五月三十日判決確定，有臺灣高等法院被
    告前案紀錄表附卷可參（見本院卷第三至十四頁），而本件
    被告行竊方式，係見甲○○所有車號ＳＮ七－四九三號輕型
    機車停放於臺北市○○○路七０號前，鑰匙插在車上，臨時
    起意而徒手竊取之，與前開已經判決確定之竊盜案件，被告
    或以翻越圍牆進入庭院，再徒手破壞安全設備，打開門鎖或
    以持磚塊將該處所後門之玻璃窗打破，或以翻越圍牆後攀爬
    未上鎖之窗戶而行竊等行為態樣有所不同，此外，本件竊盜
    犯行係發生於九十三年六月十四日，而前開業經判決確定竊
    盜案件之犯罪時間係九十三年三月間，兩者相距三個多月，
    犯罪時間非謂緊接，是本件及上開確定判決之犯罪事實、行
    為手段及犯罪型態均有不同，則被告自非係基於概括之犯意
    反覆為同一竊盜行為而有連續犯之裁判上一罪關係，故本件
    被告之犯罪行為非為前開確定判決之既判力所及，本院自得
    加以審理論究並予科刑，而無諭知免訴之餘地，併此敘明。
據上論斷，應依刑事訴訟法第四百五十二條、第二百七十三條之
一第一項、第二百九十九條第一項前段，刑法第三百二十條第一
項、第四十一條第一項前段，罰金罰鍰提高標準條例第一條前段
、第二條，判決如主文。
本案經檢察官林宗志到庭執行職務。
中    華    民    國    九十五    年    六  月  十六  日
                        刑事第十四庭法  官  劉煌基
上正本證明與原本無異。
如不服本判決，應於判決送達後10日內向本院提出上訴狀（應抄
附繕本）。告訴人或被害人如對於本判決不服者，應具備理由請
求檢察官上訴，其上訴期間之計算係以檢察官收受判決正本之日
期為準。
                                    書記官  林妙穗
中    華    民    國    九十五    年    六  月  十六  日
附錄論罪法條：
中華民國刑法第320條第1項
(普通竊盜罪、竊佔罪)
意圖為自己或第三人不法之所有，而竊取他人之動產者，為竊盜
罪，處 5 年以下有期徒刑、拘役或 500 元以下罰金。


司法院資訊處製作；財團法人民間司法改革基金會備份。
